ro-RO: Materialul protecției CV: Cauciuc natural; Neopren; Cauciuc nitrilic (NBR); PVC; Poliuretan (PU); Silicon; Elastomer termoplastic (TPE); Poliuretan termoplastic (TPU); Altele
el: Υλικό φούσκας ημιαξονίου: Φυσικό καουτσούκ; Νεοπρένιο; Καουτσούκ νιτριλίου (NBR); PVC; Πολυουρεθάνη (PU); Σιλικόνη; Θερμοπλαστικό ελαστομερές (TPE); Θερμοπλαστική πολυουρεθάνη (TPU); Άλλο
fi: Vetoakselin suojakumin materiaali: Luonnonkumi; Neopreeni; Nitriilibutadieenikumi (NBR); PVC; Polyuretaani (PU); Silikoni; Termoplastinen elastomeeri (TPE); Termoplastinen polyuretaani (TPU); Muu
hr-HR: Materijal manžete homokinetičkog zgloba: Prirodna guma; Neopren; Nitrilna guma (NBR); PVC; Poliuretan (PU); Silikon; Termoplastični elastomer (TPE); Termoplastični poliuretan (TPU); Ostalo
pt-BR: Material da coifa da junta homocinética: Borracha natural; Neoprene; Borracha de nitrilo butadieno (NBR); PVC; Poliuretano (PU); Silicone; Elastômero termoplástico (TPE); Poliuretano termoplástico (TPU); Outros
ko: CV 부트 소재: 천연 고무; 네오프렌; 니트릴 고무(NBR); PVC; 폴리우레탄(PU); 실리콘; 열가소성 엘라스토머(TPE); 열가소성 폴리우레탄(TPU); 기타
vi: Chất liệu bọc trục CV: Cao su tự nhiên; Neoprene; Cao su nitrile (NBR); PVC; Polyurethane (PU); Silicone; Elastomer nhiệt dẻo (TPE); Polyurethane nhiệt dẻo (TPU); Khác
sl-SI: Material manšete homokinetičnega zgloba: Naravni kavčuk; Neopren; Nitrilni kavčuk (NBR); PVC; Poliuretan (PU); Silikon; Termoplastični elastomer (TPE); Termoplastični poliuretan (TPU); Drugo
fr: Matériau du soufflet de cardan: Caoutchouc naturel; Néoprène; Caoutchouc nitrile-butadiène (NBR); PVC; Polyuréthane (PU); Silicone; Élastomère thermoplastique (TPE); Polyuréthane thermoplastique (TPU); Autre
ja: CVブーツ素材: 天然ゴム; ネオプレン; ニトリルブタジエンゴム (NBR); PVC; ポリウレタン (PU); シリコーン; 熱可塑性エラストマー (TPE); 熱可塑性ポリウレタン (TPU); その他
de: Material der CV-Manschette: Naturkautschuk; Neopren; Nitrilkautschuk (NBR); PVC; Polyurethan (PU); Silikon; Thermoplastisches Elastomer (TPE); Thermoplastisches Polyurethan (TPU); Sonstige
hu: CV gumiharang anyaga: Természetes gumi; Neoprén; Nitril-kaucsuk (NBR); PVC; Poliuretán (PU); Szilikon; Termoplasztikus elasztomer (TPE); Termoplasztikus poliuretán (TPU); Egyéb
sv: CV-damaskmaterial: Naturgummi; Neopren; Nitrilgummi (NBR); PVC; Polyuretan (PU); Silikon; Termoplastisk elastomer (TPE); Termoplastisk polyuretan (TPU); Annat
bg-BG: Материал на маншона за карданен вал: Естествен каучук; Неопрен; Нитрилен каучук (NBR); PVC; Полиуретан (PU); Силикон; Термопластичен еластомер (TPE); Термопластичен полиуретан (TPU); Други
zh-TW: CV 防塵套材質: 天然橡膠; 氯丁橡膠; 丁腈橡膠 (NBR); 聚氯乙烯 (PVC); 聚氨酯 (PU); 矽膠; 熱塑性彈性體 (TPE); 熱塑性聚氨酯 (TPU); 其他
sk-SK: Materiál manžety CV: Prírodný kaučuk; Neoprén; Nitrilový kaučuk (NBR); PVC; Polyuretán (PU); Silikón; Termoplastický elastomér (TPE); Termoplastický polyuretán (TPU); Iné
nl: CV-hoes materiaal: Natuurrubber; Neopreen; Nitril-butadieenrubber (NBR); PVC; Polyurethaan (PU); Siliconen; Thermoplastisch elastomeer (TPE); Thermoplastisch polyurethaan (TPU); Overig
ru: Материал пыльника ШРУСа: Натуральный каучук; Неопрен; Нитрильный каучук (NBR); ПВХ; Полиуретан (PU); Силикон; Термопластичный эластомер (TPE); Термопластичный полиуретан (TPU); Другое
en: CV boot material: Natural rubber; Neoprene; Nitrile rubber (NBR); PVC; Polyurethane (PU); Silicone; Thermoplastic elastomer (TPE); Thermoplastic polyurethane (TPU); Other
it: materiale per stivali CV: Gomma naturale; Neoprene; Gomma di nitrile butadiene (NBR); PVC; Poliuretano (PU); Silicone; Elastomero termoplastico (TPE); Poliuretano termoplastico (TPU); Altro
da: Drivakselmanchet-materiale: Naturgummi; Neopren; Nitrilgummi (NBR); PVC; Polyurethan (PU); Silikone; Termoplastisk elastomer (TPE); Termoplastisk polyurethan (TPU); Andet
zh-CN: CV 防尘套材质: 天然橡胶; 氯丁橡胶; 丁腈橡胶 (NBR); PVC; 聚氨酯 (PU); 硅胶; 热塑性弹性体 (TPE); 热塑性聚氨酯 (TPU); 其他
th: วัสดุหุ้มเพลาขับ: ยางธรรมชาติ; นีโอพรีน; ยางนิไตรลบิวตาไดอีน (NBR); คลอไรด์โพลิไวนิล (PVC); โพลิยูรีเทน (PU); ซิลิโคน; เอลาสโตเมอร์เทอร์โมพลาสติก (TPE); โพลิยูรีเทนเทอร์โมพลาสติก (TPU); อื่นๆ
es: Material del fuelle de la junta homocinética: Caucho natural; Neopreno; Caucho de nitrilo (NBR); PVC; Poliuretano (PU); Silicona; Elastómero termoplástico (TPE); Poliuretano termoplástico (TPU); Otro
pl: Materiał osłony przegubu CV: Kauczuk naturalny; Neopren; Kauczuk nitrylowo-butadienowy (NBR); PVC; Poliuretan (PU); Silikon; Elastomer termoplastyczny (TPE); Poliuretan termoplastyczny (TPU); Inny
pt-PT: material da coifa da junta homocinética: Borracha natural; Neopreno; Borracha nitrílica butadieno (NBR); PVC; Poliuretano (PU); Silicone; Elastómero termoplástico (TPE); Poliuretano termoplástico (TPU); Outro
tr: Aks körüğü malzemesi: Doğal kauçuk; Neopren; Nitril bütadien kauçuk (NBR); PVC; Poliüretan (PU); Silikon; Termoplastik elastomer (TPE); Termoplastik poliüretan (TPU); Diğer
lt-LT: CV manžetės medžiaga: Natūralus kaučiukas; Neoprenas; Nitrilo kaučiukas (NBR); PVC; Poliuretanas (PU); Silikonas; Termoplastinis elastomeras (TPE); Termoplastinis poliuretanas (TPU); Kita
nb: CV-mansjettmateriale: Naturgummi; Neopren; Nitril-butadien-gummi (NBR); PVC; Polyuretan (PU); Silikon; Termoplastisk elastomer (TPE); Termoplastisk polyuretan (TPU); Annet
cs: Materiál manžety homokinetického kloubu: Přírodní kaučuk; Neopren; Nitrilbutadienová guma (NBR); PVC; Polyuretan (PU); Silikon; Termoplastický elastomer (TPE); Termoplastický polyuretan (TPU); Jiné